【裁判字號】    98,裁,76
【裁判日期】    980115
【裁判案由】    虛報進口貨物
【裁判全文】
最  高  行  政  法  院  裁  定
                                        98年度裁字第76號
上  訴  人  惠頂企業有限公司
代  表  人  甲○○
被 上訴 人  財政部基隆關稅局
代  表  人  呂財益
上列當事人間虛報進口貨物事件，上訴人對於中華民國97年8月
21日臺北高等行政法院96年度訴字第2545號判決，提起上訴，本
院裁定如下：
    主  文
上訴駁回。
上訴審訴訟費用由上訴人負擔。
    理  由
一、按對於高等行政法院判決之上訴，非以其違背法令為理由，
    不得為之，行政訴訟法第242條定有明文。依同法第243條第
    1項規定，判決不適用法規或適用不當者，為違背法令；而
    判決有同條第2項所列各款情形之一者，為當然違背法令。
    是當事人對於高等行政法院判決上訴，如依行政訴訟法第24
    3條第1項規定，以高等行政法院判決有不適用法規或適用不
    當為理由時，其上訴狀或理由書應有具體之指摘，並揭示該
    法規之條項或其內容；若係成文法以外之法則，應揭示該法
    則之旨趣。如以行政訴訟法第243條第2項所列各款情形為理
    由時，其上訴狀或理由書，應揭示合於該條項各款之事實。
    上訴狀或理由書如未依此項方法表明，或其所表明者與上開
    法條規定不合時，即難認為已對高等行政法院判決之違背法
    令有具體之指摘，其上訴自難認為合法。
二、本件上訴人對於高等行政法院判決上訴，主張：第AA/93/59
    18/0211號報單第9-14項貨物其主要原料用於合成阻燃劑、
    染整助劑，廣泛應用於紡織、塑膠、橡膠等工業領域，非屬
    動物用之醫藥品。工業原料用品與動物用之相關藥品，兩者
    之使用性質、用途完全不同，被上訴人應提出具體資料證明
    第9-14項貨物之唯一用途是「藥品」。而本案第12-14項貨
    物之進出口輸出入規定欄為空白，屬開放無限制可自由輸出
    入之貨品，被上訴人卻稱應依輸入規定代號「406」辦理，
    實有違誤。況依關稅法第17條第3項規定，被上訴人應通知
    上訴人於放行前補送代號「406」文件，如未補送則應依同
    條第4項規定通知上訴人辦理退運，被上訴人未通知上訴人
    補送文件亦未通知退運，逕依海關緝私條例第36條第1、3項
    規定裁處罰鍰且將貨物沒入，顯於法無據。再者，本案第9-
    14項貨物為工業原料用品，其完稅價格應以進口時價格做為
    核定之依據，財政部關稅總局驗估處（下稱驗估處）調查科
    負責本案查價之關員於93年11月份期間對實到貨物業已接受
    上訴人申報之價格，本案如須再次重新核定價格，應通知上
    訴人提供相關資料協助查價作業。惟上訴人並無接獲任何重
    新查價之訊息，且被上訴人核定之完稅價格與上訴人實際付
    款價格差異近乎10倍之多，被上訴人裁定之價格顯不符合比
    例原則云云。經核上訴意旨，無非重述其在原審業經主張而
    為原審判決摒棄不採之陳詞，且係就原審取捨證據、認定事
    實之職權行使事項為指摘，並未具體表明原審判決有何合於
    不適用法規、適用法規不當、或行政訴訟法第243條第2項所
    列各款之情形，難認對該判決之如何違背法令已有具體指摘
    。依首開規定及說明，應認其上訴為不合法。
三、據上論結，本件上訴為不合法，依行政訴訟法第249條第1項
    前段、第104條、民事訴訟法第95條、第78條，裁定如主文
    。
中    華    民    國    98    年    1     月    15    日
                    最高行政法院第六庭
                        審判長法官  吳  明  鴻
                              法官  廖  宏  明
                              法官  林  茂  權
                              法官  侯  東  昇
                              法官  黃  秋  鴻
以  上  正  本  證  明  與  原  本  無  異
中    華    民    國    98    年    1     月    17    日
                              書記官  葛  雅  慎


司法院資訊處製作；財團法人民間司法改革基金會備份。
